【裁判字號】    88,少連易,9
【裁判日期】    891215
【裁判案由】    妨害自由等
【裁判全文】
臺灣臺東地方法院刑事判決                          八十八年度少連易字第九號
    公  訴  人  臺灣台東地方法院檢察署檢察官
    被      告  乙○○
    選任辯護人  吳漢成
    被      告  甲○○
右列被告等因妨害自由等案件，經檢察官提起公訴（八十八年度少連偵字第四七號）
，本院判決如左：
    主  文
乙○○成年人與未滿十八歲之人共同以其他非法方法，剝奪人之行動自由，處有期徒
刑拾月。
甲○○共同以強暴使人行無義務之事，處有期徒刑柒月。
    事  實
一、乙○○曾於民國（下同）八十二年九月間因麻醉藥品管理條例，經法院判處有期
    徒刑九月，並於八十三年五月二十八日執行完畢（未構成累犯），猷不思警惕，
    與丁○○（○○年○○月○○日生，另結）、甲○○等人，因懷疑前曾遭警方查獲安非他命違禁物之案件為丙○○所密告，對丙○○早已心生不滿，嗣於八十八年七月二十四日十四時許，由甲○○利用丙○○由花蓮至台東初鹿找甲○○之機會，向丙○○謊稱乙○○有事找其商談，隨即由丁○○開車將甲○○、丙○○載至台東縣卑南鄉○○○街○○巷○○弄○○號往上約一百公尺處之工寮內，甲○○、丁○○旋即下山通知乙○○及未滿十八歲之少年戊○○（○○年○○月○○日出生，由本院少年法庭處理）至前開工寮後，乙○○、丁○○、及十二歲以上未滿十八歲之少年戊○○三人，竟基於共同傷害之犯意聯絡，共同出手毆打丙○○，致丙○○受有右臉頰、上唇內、雙下肢瘀腫、上左門牙搖晃之傷害（傷害部分未據告訴）；至同日十五時許，乙○○、丁○○、戊○○，又共萌妨害自由之犯意，由乙○○、丁○○，命少年戊○○以麻繩將丙○○捆綁於工寮內之柱子，續由乙○○持現場所留之鐵管毆打丙○○腳部，並要求丙○○解決其與前同居女友甲○○之間之債務問題，甲○○隨即下山拿紙及印泥返回工寮，乙○○、丁○○及甲○○三人（少年戊○○未在工寮內，無犯意聯絡），又基於共同之犯意聯絡，共同強迫丙○○簽署二張切結書（該切結書以遭乙○○等人毀損、藏匿，未扣案），使丙○○行無義務之事，嗣因丙○○主動拿出新台幣一萬元予甲○○，乙○○等人始於同日十七時許，將丙○○釋放，計剝奪丙○○行動自由達二小時。
二、案經告訴人丙○○訴由臺東縣警察局臺東分局報請臺灣臺東地方法院檢察署檢察
    官偵查起訴。
    理  由
一、訊據被告乙○○、甲○○均矢口否認前開犯行，辯稱：伊等未剝奪丙○○行動自
    由及強破其簽署切結書等語。惟查前開事實，業據告訴人丙○○於警訊時及偵查
    中指述遭甲○○導往工寮、經乙○○質問告密、又遭乙○○、丁○○、戊○○毆
    打及捆梆並強迫簽切結書綦詳（見警卷第十頁、偵查卷第四十四頁反面），核與
    少年戊○○於警訊、偵訊時供述「當時乙○○是用台語在盤問丙○○，所以我聽
    不懂」（見偵查卷第十三頁反面）、（問：何人綁他？答：）「乙○○、丁○○
    叫我綁的」（見偵查卷第四十六頁）之情節相符，又核與同案被告丁○○於偵訊
    時亦供稱「乙○○質問丙○○向警方告密，隨後即打他．．．．．．（之後乙○○逼丙○○簽切結書？答：）是，我只是在旁」（見偵查卷第四十七頁）等語相
    合，是告訴人丙○○指述與少年戊○○、被告丁○○間供述相合，前開事實，自
    足採認。又被告甲○○雖於偵訊時供稱（問：他們為何要綁丙○○？答：）「因
    丙○○要偷東西，怕其跑掉，本來要送他到派出所」（見偵查卷第三十八頁反面
    甲○○語），然同案被告丁○○於偵訊時供稱「（問：丙○○有無到工寮偷東西
    ？答：）應無此事，是乙○○要我如此說的」（見偵查卷第四十六頁反面），足
    證被告甲○○前開所述與事實不符，為卸責之詞，不足採信。此外，復有告訴人
    丙○○八十八年七月二十四日聲明書影本一紙（見偵查卷第十七頁）、行政院國
    軍退除役官兵輔導委員會診斷證明書一紙（見警卷第十六頁）及受傷部位之照片
    三張（見警卷第十八至第二十頁）在卷可稽，足認被告乙○○、甲○○前開所辯
    ，顯係事後飾卸之詞，不足採信。綜上所述，被告乙○○、甲○○二人前開犯行
    ，均堪認定。
二、核被告乙○○所為，係犯刑法第三百零二條第一項之妨害自由罪、第三百零五條
    之強制罪；被告甲○○所為，係犯同法第三百零四條第一項強制罪。被告乙○○
    、甲○○與丁○○就前開所共犯部分，互有犯意聯絡及行為分擔，均為共同正犯
    。另被告乙○○所犯前開二罪間，有方法結果之牽連關係，應從一重之刑法第三
    百零二條第一項妨害自由罪論處。又被告乙○○與十二歲以上未滿十八歲之少年
    共同犯妨害自由罪，依少年事件處理法第八十五條第一項規定加重其刑。爰分別
    審酌被告乙○○、甲○○犯罪之動機、目的、手段、所生危害及犯罪後又飾詞圖
    卸之態度等一切情狀，各量處如主文所示之刑。
三、丁○○部分另結。
據上論斷，應依刑事訴訟法第二百九十九條第一項前段，刑法第二十八條、第三百零
二條第一項、第三百零五條、第五十五條後段，少年事件處理法第八十五條第一項、
罰金罰鍰提高標準條例第一條前段，判決如主文。
本案經檢察官洪政和到庭執行職務。
中    華    民    國      八十九      年      十二      月      十五    日
                    臺灣臺東地方法院少年法庭
                                      法  官  曾鴻銘
右正本證明與原本無異
如不服本判決應於送達後十日內向本院提出上訴狀
                                      書記官  張建成
中    華    民    國      八十九      年      十二      月      十五    日


司法院資訊處製作；財團法人民間司法改革基金會備份。
